# 收入确认政策变更需要补充申报更改税局报表吗？

提问人：洛天贰 时间：2020-07-07 11:33:09
RT,假设现在有公司准备IPO， 2021 年准备报材料，18 19的收入确认准备按新收入准则进行调整，看了几个反馈，都是作为前期差错处理的，实务中如果这样处理需不需要对2018 2019年所得税进行补充申报？
还是说税局那里不用管，审计直接对以前报表进行追溯调整，可这样的话所得税这块怎么弄呢？ 差错处理用以前年度损益调整，基本都涉及所得税的调整。
有没有处理过的老师指导一下

回答人：chenyiwei
首先，建议考虑提前执行新收入准则是否恰当？目前交易所和证监会基本都明确对上市公司和IPO发行人，不得早于财政部规定的时间表执行新准则。
假设这样调整是合理的，实务中如果这样处理需不需要对2018 2019年所得税进行补充申报，这个问题取决于此前对该项收入的税务处理是否也不符合税法规定。如果同时表明此前的处理不符合税法规定，则应与主管税务机关沟通，申请补充或者更正申报。如果税务上不允许补充或者调整申报以前年度申报表，而在以后年度调整的，则在会计调整同时应就此确认递延所得税资产或负债。